# 请教陈版主投资性房地产相关问题

提问人：damon0306 时间：2016-01-28 21:07:22
请教陈版主，①房屋部分对外出租需要转入投资性房地产吗？可能相关部分价值不太好分。②自有土地原先在无形资产核算，后建房屋，建好后整体对外出租，那土地需不需要转入投资性房地产呢？

回答人：chenyiwei
1 、根据《企业会计准则第 3 号——投资性房地产》的规定，投资性房地产应当能够单独计量和出售。投资性房地产同时满足下列条件的，才能予以确认：（一）与该投资性房地产有关的经济利益很可能流入企业；（二）该投资性房地产的成本能够可靠地计量。据此，部分对外出租的房屋，将出租部分确认为投资性房地产，应具备以下条件：（ 1 ）管理层有明确意图将可分割的组成部分用于对外经营性出租，该意图在可预见的将来保持不变，不得随意变更；（ 2 ）出租部分能够单独确定其成本或公允价值；（ 3 ）出租部分能够单独出售，包括在需要出售时可以随时办理房产证分割，将出租部分单独办理房产证用于出售；（ 4 ）向租户提供的其他辅助服务显著不重大。 2 、需要转入，否则，尤其是在公允价值模式下，只有“房地合一”才能确定投资性房地产的公允价值。

提问人：星光会飞翔 时间：2018-06-03 15:38:29
请教陈版，企业取得一项土地使用权（一个土地证）后，在土地上修建房屋，建成后房屋部分用于出租，部分自用，请问该项土地使用权是否可以全部转入投资性房地产，还是只能部分转入投资性房地产？如果是部分转入，应如何确认转入部分的价值？该企业投资性房地产后续计量采用公允价值模式。

回答人：chenyiwei
部分转入，例如按照自用和出租部分的建筑面积比例或者造价比例等。